臺灣臺北地方法院刑事判決
110年度審交易字第521號
公  訴  人  臺灣臺北地方檢察署檢察官
被      告  陳品豪


            陳能偉



上列被告等因過失傷害案件，經檢察官提起公訴（110年度偵字
第20840號、110年度偵字第20453號），本院判決如下：
    主  文
本件公訴不受理。
    理  由
一、公訴意旨如附件起訴書所載。
二、告訴乃論之罪，告訴人於第一審辯論終結前得撤回其告訴，
    又告訴經撤回者，應諭知不受理之判決，刑事訴訟法第238
    條第1項、第303條第3款分別定有明文。
三、本件告訴人等告訴被告等過失傷害案件，起訴書認係觸犯刑
    法第284條前段之過失傷害罪，依刑法第287條前段之規定，
    須告訴乃論。茲據告訴人等撤回告訴，依照首開說明，本件
    不經言詞辯論，逕為諭知不受理之判決。
據上論斷，應依刑事訴訟法第303條第3款、第307條判決如主文
本案經檢察官許佩霖提起公訴，檢察官邱曉華到庭執行職務。
中    華    民    國　　110 　年　　11　　月　  30　　日
                  刑事第二十庭  法  官  洪英花
以上正本證明與原本無異。
如不服本判決應於收受送達後20日內向本院提出上訴書狀，並應
敘述具體理由；其未敘述上訴理由者，應於上訴期間屆滿後20日
內向本院補提理由書（均須按他造當事人之人數附繕）「切勿逕
送上級法院」。
告訴人或被害人如對於本判決不服者，應具備理由請求檢察官上
訴，其上訴期間之計算係以檢察官收受判決正本之日期為準。
因疫情而遲誤不變期間，得向法院聲請回復原狀。
                                書記官  洪啟瑞
中    華    民    國　　110 　年　　11　　月　  30　　日
附件： 
臺灣臺北地方檢察署檢察官起訴書
                                    110年度偵字第20840號
                                               第20453號
　　被　　　告　陳品豪　均詳卷
　　            陳能偉　男　68歲（民國00年0月00日生）
　　　　　　　　　　　　住臺北市○○區○○街00巷0號4樓
　　　　　　　　　　　　國民身分證統一編號：Z000000000號
上列被告等因過失傷害案件，已經偵查終結，認應該提起公訴，
茲將犯罪事實及證據並所犯法條分敘如下：
　　　　犯罪事實
一、陳品豪於民國109年9月1日14時50分許，騎乘車牌號碼000-0
    000號普通重型機車沿臺北市中正區三元街西往東方向行駛
    ，途經三元街與寧波西街路口時，本應注意行車時速不得超
    過50公里，且應注意車前狀況，並隨時採取必要之安全措施
    ，竟超速行駛，適陳能偉騎乘電動自行車違反號誌管制闖紅
    燈，由寧波西街南往北方向行經三元街路口，因閃避不及兩
    車遂發生碰撞，致陳品豪受有右手腕及手背挫傷、右前臂、
    兩膝挫傷及擦傷、左膝脛骨內側上緣疼痛、疑左膝內側韌帶
    挫傷等傷害；陳能偉則受有左小腿挫擦傷疑左側下肢蜂窩性
    組織炎、背部腰部挫傷、左側第10肋骨閉鎖性骨折、左側腓
    骨幹橫烈非移位閉鎖性骨折、左小腿挫傷合併左腓骨骨折等
    傷害。
二、案經陳品豪、陳能偉訴由臺北市政府警察局中正第二分局報
    告偵辦。
　　　　證據並所犯法條
一、證據清單及待證事實：
編號 證據名稱 待證事實 1 告訴人兼被告（下稱被告）陳品豪於警詢時及偵查中之供述 被告陳品豪固坦承於上揭時、地騎乘上開車輛超速行駛，與被告陳能偉發生交通事故乙情不諱，惟辯稱：就算伊沒有超速行駛，但因為被告陳能偉闖紅燈，伊還是有可能撞到他云云。 2 告訴人兼被告（下稱被告）陳能偉於警詢時及偵查中之供述 被告陳能偉固坦承於上揭時、地騎乘電動自行車違反號誌管制闖紅燈，與被告陳品豪發生交通事故乙情不諱，惟辯稱：要不是被告陳品豪超速行駛，伊闖紅燈也不會撞到他云云。 3 道路交通事故現場圖、道 路交通事故調查報告表㈠ ㈡、補充資料表、談話紀 錄表、肇事人自首情形紀 錄表各1份、現場暨車損照片20張、監視器錄影畫面截圖8張 本件交通事故發生之經過及現場狀況等事實。 4 臺北市交通事件裁決所109年12月18日北市裁鑑字第1093208827號函及所附之鑑定意見書1份、臺北市政府警察局道路交通事故初步分析研判表 1.被告陳能偉違反號誌管制，為肇事主因。 2.被告陳品豪超速行駛，為肇事次因。 5 109年9月1日臺北市立聯合醫院(和平院區)診斷證明書1份 證明被告陳品豪因本件車禍受有上開傷害之事實。 6 109年9月6日、109年9月8日臺北市立聯合醫院(和平院區)診斷證明書各1份 證明被告陳能偉因本件車禍受有上開傷害之事實。 
二、核被告陳品豪、陳能偉所為，均係犯刑法第284條前段之過
    失傷害罪嫌。
三、依刑事訴訟法第251條第1項提起公訴。
  　此　致
臺灣臺北地方法院
中　　華　　民　　國　 110　　年　　8 　　月　　10　　日
　　　　　　　　　　　　　    檢  察  官  許  佩  霖
本件正本證明與原本無異
中　　華　　民　　國　 110　　年　　9 　　月　　23　　日
　　　　　　　　　　　　　    書  記  官  楊  介  中
附錄本案所犯法條全文
中華民國刑法第284條
因過失傷害人者，處 1 年以下有期徒刑、拘役或 10 萬元以下
罰金；致重傷者，處 3 年以下有期徒刑、拘役或 30 萬元以下
罰金。